臺灣高等法院高雄分院刑事判決　　 100年度侵上訴字第1137號
上　訴　人
即　被　告　吳明川
選任辯護人　施秉慧　律師
　　　　　　焦文城　律師
上列上訴人因妨害性自主案件，不服臺灣高雄地方法院100 年度
訴字第71號中華民國100 年5 月19日第一審判決（起訴案號：臺
灣高雄地方法院檢察署99年度偵字第9255號），提起上訴，本院
判決如下：
     主  文
上訴駁回。
     事  實
一、吳明川於民國98年9 月27日下午5 時許，前往高雄市○○區
    ○○路286 號「越鄉推拿坊」消費，由店內服務小姐裴碧柳
    引領吳明川至該店2 樓第1 間包廂內後，由代號 0000-0000
    號成年女子（真實姓名年籍詳卷，77年4 月生，下稱甲女）
    進入房間為其進行按摩服務，按摩過程中吳明川出言要求甲
    女與其進行俗稱「全套」（即由女子與男子性交）之性交易
    ，甲女雖告知店內並無「全套」服務，吳明川仍基於強制性
    交之犯意，不顧甲女之推拒，強行將甲女抱至按摩床並騎坐
    在甲女身上，甲女雖極力掙扎反抗，仍遭吳明川以一手壓制
    住其雙手，另一手則將甲女內褲撥至陰道旁，以此強暴之方
    法，將其性器插入甲女陰道內之方式，對甲女強制性交得逞
    ，過程中並使甲女右手前臂內側擦傷約3 公分。嗣經甲女驗
    傷後報警處理，始循線查獲上情。
二、案經甲女訴由高雄市政府警察局鳳山分局報請臺灣高雄地方
    法院檢察署檢察官偵查起訴。
    理  由
壹、證據能力部分：
一、按被告以外之人（包括證人、鑑定人、告訴人、被害人及共
    同被告等）於審判外之言詞或書面陳述，除法律有規定者外
    ，不得作為證據，刑事訴訟法第159 條第1 項定有明文。又
    上開之人於檢察事務官、司法警察官或司法警察調查中所為
    之陳述，與審判中不符，如其先前所為之陳述經證明具有較
    可信之特別情況，且為證明犯罪事實存否所必要者，得為證
    據，刑事訴訟法第159 條之2 亦有明文規定。是若被告以外
    之人前曾於司法警察人員調查中已為陳述，而於審判中復已
    到庭證述，並與審判中之陳述相符時，則其前於警詢之陳述
    即不符合前揭刑事訴訟法第159 條之2 有關傳聞例外之規定
    ，故不得作為認定本案犯罪事實有無之證據，而應逕採取其
    於審判中經具結、交互詰問之陳述為證據，毋庸併採審判外
    陳述之傳聞證據（最高法院98年度台上字第1982號判決參考
    ）。茲查，上開證人即被害人甲女於警詢時就其如何遭被告
    強制性交過程之本案主要待證事項部分所為之陳述（見警卷
    第9-10頁），與其在原審審判中具結作證時，所證述之情節
    均相符合（見原審卷第32-34 頁）；另一位證人裴碧柳於警
    詢時就如何知悉甲女遭被告強制性交而下樓哭泣之本案主要
    待證事項部分（見警卷第25-26 頁），亦與其嗣後在原審審
    判中作證時，所證述之情節均相符合（見原審卷第40頁）。
    從而，依前揭規定及說明，其等二位證人前於警詢之陳述即
    不符合刑事訴訟法第159 條之2 有關傳聞例外之規定，自應
    逕予採取其等於原審審判中經具結、交互詰問之陳述為證據
    。是上開二位證人前於警詢時之陳述，即均無證據能力。
二、被告以外之人於審判外之陳述，雖不符刑事訴訟法第159 條
    之1 至第159 條之4 之規定，而經當事人於審判程序同意作
    為證據，法院審酌該言詞陳述或書面陳述作成時之情況，認
    為適當者，亦得為證據，同法第159 條之5 第1 項有明文規
    定。茲查本判決所引用關於陳述之卷證資料，除原已符同法
    第159 條之1 至第159 條之4 規定及法律另有規定等傳聞法
    則例外規定，而得作為證據外，其餘關於陳述之卷證資料，
    業經當事人於本院準備程序時，表示對本判決所引本屬傳聞
    證據部分，均同意作為證據。本院斟酌上開證據並無違法取
    得之情事，亦無證明力明顯過低之情形，認為作為認定本件
    被告有無犯罪之證據亦屬適當，是均得採為本件論斷之證據
    。
貳、實體部分：
一、訊據上訴人即被告吳明川固坦承有於上開時地，騎坐在甲女
    身上，以手將甲女內褲撥至旁邊後，再以其性器插入甲女陰
    道之事實，惟矢口否認有何強制性交之犯行，辯稱：被害人
    甲女所講的都不實在，因為當時是甲女自動幫伊做俗稱「半
    套」的手淫服務，做到一半時，伊就想要作全套的，本來想
    要把她褲子脫下來，但她說不行，怕老闆知道會罵，而且警
    察會臨檢。後來伊就將她內褲撥開，與她進行性交易，在做
    的過程中，她並沒有掙扎，態度也是配合的，所以就認為她
    是同意，過程中她說她下面會痛，要去上廁所，出去很久之
    後她又再進來，以為她又要繼續跟伊做，結果伊在要求時，
    她就拒絕，並將毛巾等服務的用具收走了。她離開後，伊還
    在該房間等候，以為要換小姐。不久，就有兩名男子叫伊下
    去，並質問為何要強姦甲女，說完就毆打伊云云。經查：
  (一)被告於上揭時間，在「越鄉推拿坊」2 樓包廂內接受甲女之
    按摩服務，按摩過程中被告出言要求甲女與其進行俗稱「全
    套」之性交易，甲女並明示拒絕，被告仍強行將甲女抱至按
    摩床並騎坐在甲女身上，甲女雖極力掙扎反抗，仍遭被告以
    一手壓制住其雙手，另一手將甲女內褲撥至陰道邊，以此強
    暴之方法，將其性器插入甲女陰道內之方式，對甲女強制性
    交得逞，過程中並使甲女右手前臂內側擦傷約3 公分之事實
    ，業據甲女於偵訊中及原審審理時具結證稱：被告有說要做
    全套，伊說店裡規定不行，伊幫被告按摩到一半，被告就說
    好啦沒有關係，但伊說真的不行，被告不聽伊講的話，就把
    伊抱到床上，伊有反抗，但被告將伊的雙手壓在床上方，被
    告在上面，一手抓住伊的雙手，一手撥開伊的內褲，....，
    伊的手有受傷，伊的身體有稍微扭動，要閃，但被告一直用
    強的，就將生殖器插入伊的陰道內，伊還跟被告說很痛，很
    痛完，被告也就放棄了，之後伊想盡辦法說伊要上廁所、要
    喝水，就跑下去樓下跟小姐講，小姐問伊怎麼了，伊一直哭
    ，並說上面的客人對伊怎麼樣，她們幫伊打電話，先聯絡經
    理等語詳確（見偵卷第15頁、原審卷二第32至34頁）。從上
    開證人甲女對於遭被告性侵害之時、地及情節均能具體清楚
    描述，且於偵訊及原審審理時之證述，前後均始終相符一致
    ，顯見確有其事，否則何必甘冒偽證或誣告之罪責，而故為
    虛構遭被告強制性交之情節。再參以案發當日晚上8 時許，
    被害人甲女即前往醫院驗傷，驗傷結果顯示其確實受有右手
    前臂內側擦傷約3 公分之傷害，此有國軍高雄總醫院受理疑
    似性侵害事件驗傷診斷書、驗傷照片、急診病歷在卷可稽（
    見偵卷第61頁證物袋內）。而觀之該傷勢檢驗時所指出之驗
    傷診斷書背面驗傷解析圖之位置及傷痕，係在右手肘前靠近
    手腕處，與甲女所指訴係遭被告對其施以壓制雙手之強暴手
    段所造成之傷勢亦相互吻合，益證甲女上開指訴確屬實情，
    而堪以採信。且佐以在場之證人裴碧柳於偵、審中亦具結證
    稱：案發時甲女才到店內工作幾天，當天是伊安排被告到包
    廂內，由甲女為其按摩，過了10分至半小時的時間，甲女就
    下樓在哭，伊問甲女發生什麼事，甲女說客人強姦她，伊也
    不知道該怎麼辦，....，後來有別的客人約3 、4 個一起進
    來，看到甲女在哭，他們以台語問甲女事情，伊聽不懂台語
    ，後來那些客人就去打被告，伊很害怕就跑到休息室，並打
    電話給股東（即證人郭榮成）等語（見偵卷第29至30頁、原
    審卷二第40頁），以及證人郭榮成於檢察官偵訊時之結證：
    伊是店內股東，當天是接到電話通知說店裡出事情，伊到達
    時，看到被告坐在大廳椅子上，其他小姐在休息室門口看，
    甲女則站在櫃檯旁走道哭，還有2 、3 個伊不認識的男客人
    ，....，伊就問被告發生什麼事，他沒有回答，伊再問甲女
    發生什麼事，甲女就回答說被告性侵她，伊於是問被告為何
    性侵店內小姐，要如何處理，或是要報警處理，被告就點頭
    沒有說話，伊就報警處理，加上被告傷勢很嚴重，警察到店
    內後，有叫救護車將被告送醫，甲女則自己去802 醫院驗傷
    ；....，伊並對甲女說店裡面會包個紅包給她壓驚，不過被
    害人沒有收店裡的紅包，隔天被害人就說她受到驚嚇不上班
    ，有以電話聯絡，但之後就沒有再來店裡上班（見偵卷第32
    至33頁），及嗣後於本院審理時證述：店裡規定是純粹按摩
    ，不可以做那些「全套」（直接性交易）或「半套」（或用
    手按摩客人的性器官）的服務，店裡若發現小姐從事全套的
    性交易服務則一律革職等語（見本院卷第67頁、第69頁）。
    是綜據證人裴碧柳、郭榮成及甲女上開證詞內容，顯見甲女
    係因不願意為被告進行性交易之服務，而遭被告強行壓制後
    ，強制性交得逞，再依證人裴碧柳、郭榮成二人就其等有關
    目睹甲女於案發後哭泣之情緒反應、所述遭客人強制性交之
    過程及驗傷經過等節，均互核相符，而證人裴碧柳、郭榮成
    與本案本無任何關連，復與被告無任何怨隙，若非親眼目睹
    甲女被害後之情緒反應及陳述內容，應無設詞虛構案發後所
    目睹現場狀況以迎合被害人甲女，並刻意據此誣陷前來店內
    消費之被告之必要；再佐以甲女在案發後第一時間既有害怕
    哭泣之情緒反應，並於案發後立即前往醫院採證驗傷，且於
    案發翌日即離職不願再來該店上班乙節，此亦據證人郭榮成
    證述明確如上，足見甲女確因本案而受到驚嚇，此從其於案
    發後之第一時間即跑下樓哭泣，並泣訴遭客人強姦一語，及
    隨後即不再回店裡上班等舉止，均與性侵害被害人之受害後
    即時之情緒性反應相同，益證甲女所述上開遭被告強制性交
    之事實，確屬真實，而至堪採信。
  (二)被告雖以：伊向甲女要求「全套」服務時，甲女並未拒絕，
    本件乃合意之性交易等語置辯。然查：
  １、甲女於案發後，確實受有右手前臂內側擦傷3 公分之傷害
      乙情，業述如前，而被告對於甲女手臂如何受傷乙節，辯
      稱：伊抓住她（即證人甲女）是與她十指相扣，不知道她
      的手受傷云云（見原審訴字卷第52頁、第54頁），則若被
      告所辯為真，既係與甲女之十指相扣，衡情應係將甲女手
      掌背面按壓在床上，是其受傷部位至多應發生在手掌背面
      ，且傷勢應屬於按壓造成的紅腫或瘀傷，然甲女受傷部位
      卻在手臂內側，傷勢則屬擦傷且長達3 公分，已如前述，
      此傷勢顯非十指相扣所會造成之傷害。反觀甲女於偵、審
      時指證歷歷：該傷勢係被告為對其強制性交，用手將其雙
      手壓制在床上方時所造成等語相符，且依甲女所述，其雙
      手係因遭被告往上拉抬至床上方，而呈現手臂內側面向被
      告之情狀，則此時被告在上，要壓制甲女雙手時，自是直
      接壓制甲女朝上之手臂內側，又因係以手壓制，故其指甲
      、指尖等銳利處在壓制過程中造成甲女手臂內側擦傷3 公
      分之傷害，即合於常理。是從甲女受傷部位及傷勢情況研
      判，均與甲女指訴之被告所施強暴手段可能造成之受傷部
      位、傷勢情況相互吻合。從而，甲女上開傷勢係被告強行
      將甲女雙手壓制在床上方時所造成乙節，洵可認定。況本
      件性交行為若係經過甲女同意下之性交易，被告何須強行
      壓制住甲女之雙手？且若在雙方合意之情況下，衡情亦當
      不致造成甲女受有該傷害。足見被告上開所辯，顯非事實
      ，殊無可採。
  ２、再查，案發當時，甲女全身衣物完整，並無任何衣物褪去
      ，被告係以手將甲女內褲撥至陰道旁，再以生殖器插入甲
      女陰道之方式對甲女性交乙節，據被告自承在卷（見原審
      訴字卷第52頁），並經甲女證述明確（見偵卷第16頁），
      此部分之事實，堪可認定。是衡諸常情，本件若係甲女為
      被告提供「全套」性交易，則服務內容除性交外，自包括
      性交前的猥褻服務例如提供被告撫摸乳房等身體重要部位
      ，此時甲女應會褪去內衣褲等身上衣物，以方便被告撫摸
      及插入，實難想像完全無衣物褪去俾進行撫摸、猥褻，甚
      至連內褲都未褪去，而是將內褲撥至陰道旁再插入之不便
      利方式來進行「全套」性交易，此與一般色情行業提供「
      全套」性交易之常態顯不相符。雖被告於本院審理時辯稱
      ，係甲女擔心老闆知道及警察臨檢云云，然若果如被告前
      所辯，係甲女同意與伊為性交易等語，則既已同意客人即
      被告之要求進行性交易服務，豈有又以擔心老闆知道、警
      察取締為由，要求客人不能脫其內褲以便進行性交易之理
      ，況是否將內褲脫下而與客人進行性交易，實與擔心老闆
      知道無關；至縱遇警察臨檢、取締，因當時係在二樓房間
      進行，樓下又有前揭證人裴碧柳在櫃檯處，甲女顯有充分
      之時間再將內褲穿妥，是凡此猶見被告該等辯詞純屬事後
      遁卸之詞，要不足取。又稽之甲女所述：被告不理會伊說
      沒有在做全套，逕自將伊抱到床上，伊有反抗，但被告將
      伊的雙手壓在床上方，被告在上面，一手抓住伊的雙手，
      一手撥開伊的內褲，....伊的身體有稍微扭動，要閃，但
      被告一直用強的，就將生殖器插入伊的陰道內等語，顯係
      被告在接受甲女按摩過程中，起意欲對甲女強制性交，強
      行將甲女抱到床上時，因甲女抗拒，被告必須以一隻手壓
      制住甲女雙手，此時僅剩另一隻單手，在不易以單手褪去
      在掙扎中之甲女之衣物，以及為能迅速將生殖器插入甲女
      陰道之情況下，遂未褪去甲女內褲，而僅以將甲女內褲撥
      至陰道旁再強行插入生殖器之方式對甲女強制性交，此即
      能合理說明為何甲女全身衣物完整，且被告為何以撥開其
      內褲而非褪去其衣物之方式為之。此再參以甲女於偵、審
      中均證稱：被告要求做「全套」時，伊已表示不行、沒有
      在做等語（見偵卷第15頁、原審訴字卷第32頁），佐以被
      告於偵訊自承：「（被害人有無開口說好或點頭示意與你
      性交？）她都沒有說什麼。」（見偵卷第41頁），及於本
      院審理中供承：伊當初並沒有與甲女談妥價錢，是在她將
      毛巾等服務的用具收走後，才將新臺幣3,000 元放在她床
      頭上的木板上等語（見本院卷第80頁），顯亦與一般性交
      易之過程應先談妥交易價錢，並交付本人收執之情形迥異
      ，況如前揭證人郭榮成所述，被告尚有下樓與其等碰面，
      且伊問被告發生什麼事，被告並沒有回答等語，是若被告
      果與甲女係進行金錢之性交易，大可直接向證人郭榮成言
      明免遭痛毆，或現場交付金錢與甲女，何需如此迂迴曲折
      ？顯見被告辯稱本件係甲女為其提供「全套」性服務之性
      交易云云，純屬子虛，無可置採。至證人葉哲昌雖於本院
      審理時證稱伊有去本件案發之「越鄉推拿坊」與服務小姐
      進行所謂另類之性交易服務云云（見本院卷第62頁），惟
      其亦證述：當時是伊問服務小姐有沒有性交易的服務，該
      小姐說有，就準備一些東西出來，並向伊收錢後再做。該
      次去性交易消費的服務女子是越南籍女子，聽她口音就知
      道她是越南籍女子，而且一看就知道了等語明確（見本院
      卷第63-64 頁）。依其所證述內容，亦與被告所辯與甲女
      之性交易過程、洽談或交付金錢之情節完全不符，且被害
      人甲女係我國籍女子，有其年籍資料在卷可稽（見密封袋
      ），顯見該證人所述與本件被害人甲女完全無關，況縱如
      其所述，該「越鄉推拿坊」有服務小姐私下與客人進行性
      交易云云，亦難據此推論被害人甲女於本件係與被告合意
      進行性交易，自亦無從依該證人所證，而據為被告有利認
      定之憑據，附此敘明。
  (三)被告雖曾以：性交到一半時，甲女喊痛說不要做了，伊就停
    止，之後甲女跑出去上廁所，..... ，沒多久，就有2 個年
    輕人叫伊下樓，問伊是否強姦小姐，然後就開始打伊，伊係
    遭仙人跳設計，應是綽號「賢哥」之人主導等語置辯。惟查
    ：
  １、按所謂仙人跳之陷阱，衡情須有內應與外合，大多由小姐
      以從事猥褻或性交行為為餌，誘使對象與小姐獨處房內，
      再於適當時機例如雙方衣物均已褪去時，由其他人扮演威
      嚇角色進入房內拍攝或捉姦，表示人證、物證均有，以此
      威脅對象交付金錢了事之模式進行。換言之，從事色誘之
      小姐與威嚇者係合作關係，且其目的係在索取金錢。然查
      ：本件被告在案發後，雖有遭數名真實姓名不詳之男子毆
      打，然從證人裴碧柳證稱當時情形為：本件是甲女下樓在
      哭，伊問甲女發生什麼事，甲女說客人強姦她，伊也不知
      道該怎麼辦，....，後來有別的客人約3 、4 個一起進來
      ，看到甲女在哭，他們以台語問甲女事情，伊聽不懂台語
      ，後來那些客人就去打被告，伊很害怕就跑到休息室，並
      打電話給股東（即證人郭榮成）等語觀之，足證甲女案發
      後之第一動作是下樓哭泣，且第一哭訴對象是同為店內小
      姐之證人裴碧柳，並非被告指稱之扮演威嚇者之數名不知
      名男子，而該數名男子是案發後才進入店內，且渠等闖進
      包廂找被告的時機，亦非甲女與被告同處一室之時，質之
      本件若係甲女與該數名男子共同進行仙人跳陷阱，則該數
      名男子當早已進入店內在包廂外守候，並趁甲女與被告同
      處一室時闖進包廂，方有足夠證據造成被告心理壓力，進
      而要脅賠償，豈會案發後才進入店內，並於甲女與被告已
      未同處一室時才進包廂找被告？又甲女若係進行仙人跳，
      則當時已下樓離開被告視線，大可逕行向扮演威嚇者表示
      可進入包廂內威嚇被告，何須多此一舉假裝哭泣？且卷內
      並無證據足資證明上開毆打被告之男子有從事仙人跳威嚇
      被告賠償之言語，以上各項跡證，均與仙人跳陷阱所設佈
      局顯然不符。
  ２、再按仙人跳陷阱之最終目的，無非取得對象給付之賠償金
      ，故而案發當下，設計者多會主動表明索償金額，且因仙
      人跳陷阱係屬恐嚇取財之犯罪行為，若非賠償條件談不攏
      或顯不得已，一般設計者多不願驚動警察，以免東窗事發
      。經查，被告於偵訊時自承：綽號「賢哥」之人（即證人
      郭榮成）是事後才抵達店內，問伊事情是要怎麼處理，也
      問伊是要以白的方式或黑的方式處理，伊就請「賢哥」叫
      警察先送伊去醫院，之後是警察先到店裡，救護車才來等
      語（見偵卷第42至43頁），以及於原審審理中自承：「（
      問：事後甲女有無跟你談賠償？）她叫賢哥來跟我講，就
      是案發當日問我要用黑的還是白的，我說要叫警察，後來
      警察來了之後，我不想讓我老婆知道，我想要私下了事，
      所以私底下我找朋友去找賢哥談。」、「（問：發生之後
      不是賢哥主動找你談和解，是你找朋友去找他？）是。」
      等語（見原審卷二第55頁）觀之，足認證人郭榮成在案發
      後，並未主動向被告提出任何賠償條件，也並非在被告拒
      不賠償談判破裂後才報警處理。若本件係證人郭榮成所為
      之仙人跳設計，案發之初，當會主動向被告提出應賠償多
      少金額之條件，以達到仙人跳設計之最終目的即拿取賠償
      金，而非由其他人於第一時間即對被告施以痛毆。且本件
      證人郭榮成始終並未曾向被告提及任何賠償，即交由警方
      處理，而於案發後，證人郭榮成亦未主動找被告談論和解
      索取任何金錢等情，業據被告自承在卷，已詳述如前。由
      此在在顯示，本件非如被告所辯係仙人跳陷阱。是被告上
      開所辯，亦顯不足採。
  (四)被告又以：伊若對甲女強制性交，甲女為何不呼喊求救，且
    在案發後，伊豈會還留在包廂等語置辯。惟查：從被告於原
    審審理中，數度表示「那個地方去就是要做的」等語觀之（
    見原審訴字卷第53頁），被告在對甲女為強制性交行為後，
    因見甲女係以疼痛、要去廁所等理由離開，主觀上遂以為小
    姐事前雖不同意，但可能衡量木已成舟，又本來就有在從事
    全套性服務，會為了賺錢而隱忍下來同意與其為後續之性交
    行為，故仍留在包廂內等候甲女繼續與之為性交之可能性甚
    大，且依前所為之論述，實係甲女藉詞離開，下樓哭救，是
    縱有被告所述之上情，亦難以此遽為有利被告之認定。至被
    告所辯如係強制性交，何以甲女並未喊叫求救乙情，然衡諸
    常情，性侵害之被害者若突然遭受性侵害，一時之間其當下
    或因腦中一片空白，或因驚嚇恐懼而未及反應呼喊求救，亦
    所在多有，加以本件犯罪時間短促，而被告又係利用被害人
    為其做按摩服務之際，突然執意而為，其自未及思考顧慮甲
    女是否會有何呼救之反應。是尚難以甲女未及呼喊求救，即
    遽認其有同意與被告性交之意思。
  (五)綜上所述，被告所辯，均不足採信。本案事證明確，被告上
    開強制性交犯行，洵堪認定，應依法論科。
二、核被告以強暴之方法，強行將其性器插入被害人甲女性器內
    ，而對甲女為性交之行為，係犯刑法第221 條第1 項之強制
    性交罪。又被告對告訴人施以強暴行為，因而造成受有事實
    欄所載之傷害，以達成其強制性交之目的，尚非被告另行基
    於傷害告訴人之故意所為，應認係被告實施強暴行為之當然
    結果，自不另論以傷害罪，附此敘明。
三、原審認被告罪證明確，因而適用刑法第221 條第1 項規定，
    並審酌被告為逞一己性慾，竟在甲女之工作場所，以強暴方
    式違反甲女之性自主意願而強行對之性交，嚴重侵害甲女性
    自主權，並造成甲女身心受創，且犯後一再飾詞否認犯行，
    毫無悔意之犯後態度等一切情狀，量處有期徒刑4 年；並就
    檢察官具體求刑4 年6 月，尚嫌過重予以敘明。其認事用法
    ，核無不合，量刑亦屬允當。被告上訴意旨猶執前詞否認犯
    罪，指摘原判決不當，並無理由，應予駁回。
據上論斷，應依刑事訴訟法第368 條，判決如主文。
本案經檢察官方娜蓉到庭執行職務。
中    華    民    國   100    年    9     月    15    日
              刑事第三庭    審判長法  官  莊崑山
                                  法  官  張意聰  
                                  法  官  莊松泉
以上正本證明與原本無異。
如不服本判決應於收受本判決後10日內向本院提出上訴書狀，其
未敘述上訴理由者，並得於提起上訴後10日內向本院補提理由書
狀（均須按他造當事人之人數附繕本）「切勿逕送上級法院」。
中    華    民    國   100    年    9     月    15    日
                                  書記官  吳華榮


附錄本案論罪科刑法條全文：
中華民國刑法第221 條第1 項（強制性交罪）
對於男女以強暴、脅迫、恐嚇、催眠術或其他違反其意願之方法
而為性交者，處3 年以上10年以下有期徒刑。